臺灣桃園地方法院刑事判決　　　　　　110年度審易字第956號
公　訴　人　臺灣桃園地方檢察署檢察官
被　　　告　林靖堯



上列被告因竊盜案件，經檢察官提起公訴（110 年度偵字第1418
6 號），被告於本院準備程序進行中，就被訴事實為有罪之陳述
，經本院告知簡式審判程序意旨，並聽取當事人之意見後，裁定
依簡式審判程序審理，判決如下：
    主  文
林靖堯犯侵入住宅竊盜罪，處有期徒刑陸月，如易科罰金，以新
臺幣壹仟元折算壹日。
扣案之犯罪所得新臺幣壹仟陸佰元沒收。
未扣案之工具袋壹包沒收，如全部或一部不能沒收或不宜執行沒
收時，追徵其價額。
    事實及理由
一、犯罪事實：
    林靖堯前為址設桃園市○○區○○街00號由蔡勝豐所經營之
    多豐中古家電行（1 樓為店面、2 、3 樓為住家）之員工，
    竟意圖為自己不法之所有，基於竊盜之犯意，於民國110 年
    3 月16日上午10時50分許，前往上址1 樓店面，並自1 樓店
    面之樓梯侵入蔡勝豐位於上址3 樓之住家，竊取發電機1 臺
    ，下樓後接續竊取置放在1 樓店面之工具袋1 包及桌上櫃子
    裡之車鑰匙1 串，再步行至停放在上址外之車牌號碼0000-0
    0 號自用小貨車旁，接續持上開竊得之車鑰匙發動引擎竊取
    上開自用小貨車及置於車上之冰箱1 臺得手，並駕車離開現
    場。嗣於110 年3 月16日上午11時30分許，蔡勝豐發覺遭竊
    即調閱監視器畫面後並報警處理，經警於同日下午2 時45分
    許，在桃園市○○區○○路000 號前盤查查獲，並扣得發電
    機1 臺、車鑰匙1 串、車牌號碼0000-00 號自用小貨車，及
    變賣冰箱所得之款項新臺幣（下同）1,600 元，始查悉上情
    。
二、證據名稱：
  ㈠被告林靖堯分別於警詢、檢察官訊問、本院準備程序及審理
    中之自白。
  ㈡證人即告訴人蔡勝豐於警詢中之證述。
  ㈢桃園市政府警察局桃園分局扣押筆錄暨扣押物品目錄表及收
    據、贓物領據、車牌號碼0000-00 號自用小貨車車輛詳細資
    料報表、現場照片、監視器畫面翻拍照片。
三、論罪科刑：
  ㈠按住宅原屬建築物之一種；然因刑法第321 條第1 項第1 款
    將住宅與建築物為併列之規定，故二者之概念仍有予以區別
    必要。前者指人類日常住居生活作息之場所；後者指住宅以
    外上有屋面，周有門壁，足蔽風雨，供人出入，且定著於土
    地之工作物而言。是供人日常生活起居作息之「建築物」中
    ，縱內部又配置供為蒔花養蘭、畜養寵物，健身休憩，晾曬
    衣物等「用途」不同之工作室、健身房、陽台等房間、處所
    。惟就整體觀察，均與生活起居之怡神養性、身心健全發展
    有密切關聯，自應認各該處所仍為住宅之一部分（最高法院
    82年度台上字第1809號判決意旨參照）。查被告所侵入行竊
    之房屋係告訴人蔡勝豐經營之中古家電行兼住宅，為透天厝
    ，1 樓為店面，2 、3 樓為住家，此有現場照片在卷可稽（
    見110 年度速偵字第1353號卷【下稱速偵卷】第53頁），且
    被告於警詢時供稱係自店面直接走上3 樓（見速偵卷第16頁
    ），由此觀之，店面與通往2 、3 樓之住宅，自屬內部相通
    而已結合成渾然不可分割之整體，則依前述說明，整體即應
    以住宅視之。是核被告所為，係犯刑法第321 條第1 項第1
    款之侵入住宅竊盜罪。
  ㈡又被告於本案先後竊取告訴人所有之發電機、車鑰匙、車牌
    號碼0000-00 號自用小貨車及冰箱等物之各行為，係於單一
    地點及密接時間所為，顯係基於同一犯意及預定計畫下所為
    ，各行為之獨立性極為薄弱，依一般社會客觀觀念，難以強
    行分開，在法律上評價應為數個舉動之接續施行，應屬接續
    犯論以一竊盜罪，較為妥適。
  ㈢爰審酌被告正值青壯，不思以正當方式獲取財物，竟圖不勞
    而獲，恣意為本件竊盜犯行，顯然欠缺對他人財產權之尊重
    ，惟念被告犯後坦承犯行，非無悔意，兼衡以被告之犯罪動
    機、情節及所生危害暨其生活及經濟狀況、素行、年紀及智
    識程度等一切情狀，量處如主文所示之刑，並諭知易科罰金
    之折算標準，以示懲儆。
四、沒收：
  ㈠查被告竊得上開冰箱1 台，業經被告變賣所得款項為1,600
    元，為被告之犯罪所得，且經本院扣案，此有扣押物品清單
    在卷可證（見本院卷第7 頁），應依刑法第38條之1 第1 項
    前段規定，宣告沒收。
  ㈡查被告竊得之工具袋1 包，屬被告之犯罪所得，且並未實際
    合法發還予告訴人，應依刑法第38條之1 第1 項前段規定諭
    知沒收，並於全部或一部不能沒收或不宜執行沒收時，依同
    條第3 項之規定追徵其價額。
  ㈢至被告竊得之車牌號碼0000-00 號自用小貨車1 輛、車鑰匙
    1 串及發電機1 臺，業經告訴人領回，此有贓物領據在卷可
    稽（見速偵卷第49頁），足認該等財物已實際發還告訴人，
    爰均依刑法第38條之1 第5 項規定不予宣告沒收，附此敘明
    。
五、應依刑事訴訟法第273 條之1 第1 項、第299 條第1 項前段
    、第310 條之2 、第454 條第1 項，刑法第321 條第1 項第
    1 款、第41條第1 項前段、第38條之1 第1 項前段、第3 項
    ，刑法施行法第1 條之1 第1 項，判決如主文。
六、如不服本判決應於收受判決後20日內向本院提出上訴書狀，
    並應敘述具體理由。其未敘述上訴理由者，應於上訴期間屆
    滿後20日內向本院補提理由書（均須按他造當事人之人數附
    繕本）「切勿逕送上級法院」。
本案由檢察官陳師敏提起公訴，經檢察官李孟亭到庭執行職務。
中    華    民    國   110    年    11    月    5     日
                  刑事審查庭  法  官  李雅雯
以上正本證明與原本無異。
如不服本判決應於收受判決後20日內向本院提出上訴書狀，並應
敘述具體理由。其未敘述上訴理由者，應於上訴期間屆滿後20日
內向本院補提理由書(均須按他造當事人之人數附繕本)「切勿逕
送上級法院」。
                              書記官  陳佩伶
中    華    民    國   110    年    11    月    6     日
附錄本案論罪科刑法條：
中華民國刑法第321 條（加重竊盜罪）
犯前條第一項、第二項之罪而有下列情形之一者，處6 月以上5
年以下有期徒刑，得併科50萬元以下罰金：
一、侵入住宅或有人居住之建築物、船艦或隱匿其內而犯之。
二、毀越門窗、牆垣或其他安全設備而犯之。
三、攜帶兇器而犯之。
四、結夥三人以上而犯之。
五、乘火災、水災或其他災害之際而犯之。
六、在車站、港埠、航空站或其他供水、陸、空公眾運輸之舟、
    車、航空機內而犯之。
前項之未遂犯罰之。